【裁判字號】    95,交上訴,76
【裁判日期】    950731
【裁判案由】    公共危險
【裁判全文】
臺灣高等法院刑事判決                95年度交上訴字第76號
上  訴  人
即  被  告  乙○○
選任辯護人  林正欣  律師
上列上訴人因被告公共危險案件，不服臺灣宜蘭地方法院95年度
交訴字第9號，中華民國95年4月27日第一審判決（聲請簡易處刑
案號：臺灣宜蘭地方法院檢察署94年度偵字第1999號），提起上
訴，本院判決如下：
    主  文
上訴駁回。
    事實及理由
一、本案經本院審理結果，認第一審判決以上訴人即被告乙○○
    係犯刑法第185條之4駕駛動力交通工具肇事，致人受傷而逃
    逸罪，且屬累犯，並審酌被告前有妨害自由之犯罪前科，此
    有上開紀錄表 1份在卷可參，素行尚非相當良好，且於駕車
    肇事後，竟未對告訴人甲○○加以救護，反駕車逃逸現場，
    所幸告訴人所受傷害尚屬輕微，損害未因此擴大，及考量被
    告已與告訴人達成民事和解事宜，與被告於犯罪後坦承犯行
    ，態度良好等一切情狀，判處被告有期徒刑柒月。認事用法
    及量刑均無不當，應予維持，並引用第一審判決書記載之事
    實、證據及理由（如附件原審判決書）。
二、被告上訴意旨稱：
（一）我是打瞌睡，而且我並不是正面撞到告訴人的車子。也沒
      有肇事逃逸的意思，我後來就是停車在路邊等待后，才離
      開。
（二）我真的是在路邊打瞌睡，不知道有撞到人。以為是撞到堤
      防，所以就停在路邊，等待救援。而且我的車子有保險，
      沒有逃逸的必要。
（三）我並沒有如檢察官及原審判決所認有肇事逃逸之情。被逮
      捕時，距離車禍發生已經過了兩個小時，如果有逃逸之意
      思，怎麼會兩個小時僅離開現場兩、三公里的距離。
三、經查：
（一）證人即被害人甲○○於本院審理中證述：「車禍發生之後
      ，被告就駛離現場，我在現場約一個小時，都沒有看到被
      告回到車禍現場。我是下午六點多發生車禍，將近八點多
      的時候，警方才找到被告。」、「當時我有告訴警方我受
      傷的情形，但是因為警察告訴我說我並沒有出血性的傷口
      ，警察就說不知道我可以告他什麼。」、「是的，因為在
      現場的時候沒有注意到有出血性的傷口，但是警察有請我
      去驗傷，結果就驗有我在調查時所說的傷害。」。被害人
      甲○○受有右腳踝扭傷之傷害，有行政院衛生署宜蘭醫院
      診斷證明書可稽（附於警訊卷）。
（二）被告駕駛車牌號碼 9T-8571號自用小客車，左前車頭撞及
      行駛該對向車道之甲○○所駕駛車牌號碼 7E-8183號自用
      小客車左側車身。被告之 9T-8571號自用小客車左側損傷
      ，左後視鏡破損；被害人甲○○所有 7E-8183號自用小客
      車左側車身車損，及左後保險槓脫漏（見警訊卷照片），
      聲響應該頗大，被告稱不知有車禍肇事之情顯然不足採信
      。且被告肇事之後，未停車處理，反而逃逸，其犯行堪予
      認定。
四、本案事證已明，被告仍執前詞否認犯罪，並稱原審量刑過重
    ，而指摘原判決不當，為無理由，應予駁回。
據上論斷，應依刑事訴訟法第373條、第368條，判決如主文。
本案經檢察官林秀濤到庭執行職務。
中    華    民    國    95    年    7     月    31    日
                  交通法庭    審判長法  官  林  堭  儀
                                    法  官  蔡  聰  明
                                    法  官  王  炳  梁
以上正本證明與原本無異。
如不服本判決，應於收受送達後十日內向本院提出上訴書狀，其
未敘述上訴之理由者並得於提起上訴後十日內向本院補提理由書
（均須按他造當事人之人數附繕本）。
                                    書記官  潘  大  鵬
中    華    民    國    95    年    8     月    1     日
附錄：本案論罪科刑法條全文
刑法第185條之4：
駕駛動力交通工具肇事，致人死傷而逃逸者，處6月以上5年以下
有期徒刑。
附件：
臺灣宜蘭地方法院刑事判決               95年度交訴字第9號
公  訴  人  臺灣宜蘭地方法院檢察署檢察官
被      告  乙○○  男  25歲（民國○○年○月○○日生）
                    身分證統一編號：Ｚ000000000號
                    住宜蘭縣員山鄉○○○路163號
上列被告因公共危險案件，經檢察官聲請簡易判決處刑（94年度
偵字第1999號），本院宜蘭簡易庭認為應依通常程序審理，移送
本院普通庭（簡易庭案號：95年度宜交簡字第7號），經本院合
議庭裁定以簡式審判程序審理，判決如下：
    主  文
乙○○駕駛動力交通工具肇事，致人受傷而逃逸，累犯，處有期
徒刑柒月。
    事實及理由
一、構成犯罪事實：
    乙○○於民國93年間因妨害自由案件，經法院判處有期徒刑
    3月確定，並於93年12月22日易科罰金執行完畢。詎其不知
    悔改，於94年4月9日18時21分許，駕駛車牌號碼9T-8571號
    自用小客車，沿宜蘭縣宜蘭市○○路往宜蘭縣員山鄉方向行
    駛，途經宜蘭市路燈編號06028號前，原應注意車前狀況，
    並隨時採取必要之安全措施，而依當時天候晴、夜間有照明
    、路面乾燥、無缺陷、無障礙物、視距良好，並無不能注意
    之情事，竟因打瞌睡疏未注意車前狀況，駛入對向車道，其
    所駕駛之車輛左前車頭因而撞及行駛該對向車道之甲○○所
    駕駛車牌號碼7E-8183號自用小客車左側車身，致甲○○受
    有右腳踝扭傷之傷害（傷害部分業經告訴人撤回告訴）。詎
    乙○○肇事致人受傷後，為規避責任，竟另行起意，未停車
    報警處理及將甲○○送醫救護，反駕車逃逸，嗣為警循線在
    宜蘭市垃圾處理場旁路邊查獲。
二、認定犯罪事實所憑之證據及理由：
（一）被告乙○○於警詢、偵查、本院審理中之自白。
（二）證人甲○○於警詢、偵查中之證詞。
（三）道路交通事故現場圖、道路交通事故調查報告表（一）（
      二）各1份。
（四）現場照片4幀。
（五）行政院衛生署宜蘭醫院診斷證明書1紙。
（六）上開（二）至（五）證據，足以佐證被告首開自白與事實
      相符。
三、論罪科刑之理由：
（一）被告乙○○所為，係犯刑法第185條之4肇事逃逸罪。
（二）被告於93年間因妨害自由案件，經法院判處有期徒刑3月
      確定，並於93年12月22日易科罰金執行完畢，此有臺灣高
      等法院被告前案紀錄表1份在卷可參，其於5年以內再犯本
      件有期徒刑以上之罪，為累犯，應依刑法第47條規定，加
      重其刑。
（三）審酌被告前有妨害自由之犯罪前科，此有上開紀錄表1份
      在卷可參，素行尚非相當良好，且於駕車肇事後，竟未對
      告訴人甲○○加以救護，反駕車逃逸現場，所幸告訴人所
      受傷害尚屬輕微，損害未因此擴大，及考量被告已與告訴
      人達成民事和解事宜，與被告於犯罪後坦承犯行，態度良
      好等一切情狀，量處如主文所示之刑。
四、適用之法律：
（一）程序法方面：刑事訴訟法第452條、第273條之1第1項、第
      299 條第1項前段、第310條之2。
（二）實體法方面：刑法第185條之4、第47條。
本案經檢察官吳宇青到庭執行職務。
中    華    民    國    95    年    4    月     27    日
                  刑事第二庭    法  官  蘇錦秀
以上正本證明與原本無異。
如不服本判決應收受本判決後10日內向本院提出上訴書狀，其未
敘述上訴理由者，並得於提起上訴後10日內向本院補提理由書狀
 (均須按他造當事人之人數附繕本)「切勿逕送上級法院」。
                                書記官  葉瑩庭
中    華    民    國    95    年    4    月     27    日
附錄本案論罪科刑法條
刑法第185條之4：
駕駛動力交通工具肇事，致人死傷而逃逸者，處6月以上5年以下
有期徒刑。


司法院資訊處製作；財團法人民間司法改革基金會備份。
